

# yannick TALLA DEFFO Assistant ingénieur

Pour en savoir plus, consultez mon CV en ligne : <u>www.doyoubuzz.com/yannick-talla-deffo</u>

27 ans

Permis B

### Contact

#### Présentation

Ayant suivi une formation technique en électrotechnique pendant 8 ans je me suis vite passionné du monde des NTIC d'ou ma première viré au Maroc ou j'ai acquis pas mal de connaissance théorique. afin de plus me perfectionné dans ce domaine que ie découvre un peu plus chaque jours, j'ai décidé de venir en France dans une école d'ingénieur très connu ou ma facilité d'adaptation m'a permit de très vite m'intégré. je suis très passionné, curieux Travailleur et très axé sur les Résultats.

## **FORMATIONS**

## 1ere année ingénieur Informatique

Université technologie de Belfort Montbéliard

Février 2013 à juillet 2013

Ingénierie Informatique

# Licence professionnelle des systèmes et réseaux

Sup'Manegement MAROC

Septembre 2009 à juillet 2012

étudier les réseaux d'entreprise, la sécurité.

## Baccalauréat en électrotechnique

Collège Privé Laïc Alfred Nobel, Bafoussam CAMEROUN

Septembre 2001 à juillet 2009

Electrotechnique

# Certificat d'aptitude professionnelle en électricité d'équipement

Lycée technique de Bafoussam CAMEROUN

Septembre 2001 à juillet 2005

# COMPÉTENCES

#### **INFORMATIQUE**

- Système d'exploitation : Windows, GNU/Linux.
- Réseaux : TCP/IP, CCNA, Réalisation et maintenance des réseaux locaux, supervision réseau d'entreprise.
- Langages : Java, C++, C, XML, PHP, HTML, VB, Xsl.
- Logiciels : AutoCAD, Word, power point, Win design
- Bases de données : Oracle, PL/SQL, Access.
- Modélisation : UML

# **EXPÉRIENCES**

## Projet académique

Université technologie de Belfort, Montbéliard

Belfort (France) Avril 2013 à juin 2013

• Étude, Modélisation et Conception d'une application de Gestion de Devis et de factures avec une base de données Access en trinôme (Chef de Projet)

# Projet académique

Université intercontinentale libre sup' management

Fès (Maroc) Mars 2012 à juin 2012

• Mis en place d'une solution VOIP et données.

## Concepteur

B.E.E.L Sarl, société d'ingénierie et de conseil,

Fès (Maroc) Stage Juillet 2011 à août 2011

 Concevoir et réaliser des plans de bâtiments sur AutoCAD 2010

#### **Technicien**

#### Société MEDIUM SYS S.A.R.L

Fès (Maroc) Stage Juillet 2010 à août 2010

 Conseils d'utilisation Vente, installation, dépannage des ordinateurs.

### Technicien

Société générale de maintenance Travaux & service,

Douala (Cameroun) Stage Juin 2008 à août 2008

- Installation et maintenance électrique
- Installation et maintenance des moteurs industriels

## **LOISIRS**

# Voyages

- Football, Deux fois récompenser meilleur gardien de but de Compétition
- Activités Associatives : Président de l'Association des Etudiants Camerounais de la ville de Fès, Maroc
- Bénévolat : au festival international de musique universitaire (F.I.M.U) : Accueil et Sonorisation